臺灣基隆地方法院刑事判決　　　　　　　 96年度易字第107號
公　訴　人　臺灣基隆地方法院檢察署檢察官
被　　　告　乙○○
　　　　　　　　　　（現另案於臺灣基隆看守所羈押中）
上列被告因竊盜案件，經檢察官提起公訴（96年度偵字第801 號
），被告就被訴事實為有罪之陳述，本院合議庭裁定由受命法官
獨任進行審判，經改依簡式審判程序審理後判決如下：
    主  文
乙○○所犯如附表編號一及編號三「所犯罪名」欄所示之罪，各
處如附表各該編號欄所示之刑，應執行有期徒刑拾月。又所犯如
附表編號二及編號四至編號九「所犯罪名」欄所示之罪，各處如
各該編號欄所示之刑，應執行拘役柒拾伍日，如易科罰金，以新
臺幣壹仟元折算壹日。
    事  實
一、乙○○前因竊盜案件，經本院於民國91年11月26日，以91年
    度基簡字第951 號判決，判處有期徒刑4 月確定。又因竊盜
    案件，經本院於92年5 月16日，以92年度訴字第84號判決，
    判處有期徒刑8 月確定。上開案件嗣經本院於92年10月9 日
    ，以92年度聲字第532 號裁定，合併應執行有期徒刑11月確
    定，而於93年4 月28日執行完畢。再因竊盜案件，經本院於
    94年2 月24日，以93年度簡上字第105 號判決，判處有期徒
    刑1 年確定，於95年1 月6 日執行完畢。
二、乙○○猶不知悔改，復分別基於意圖為自己不法所有之犯意
    ，於下列時、地，先後為下列竊盜行為：
  (一)95年7 月18日凌晨3 時許，行經基隆市○○街5 號之統一超
    商，見該店已打烊，無人在內管理之際，攀爬至該址屋頂，
    再徒手掀起夾層頂板之安全設備踰越入內，徒手竊取該店櫃
    檯內現金新臺幣（下同）9,000 元得逞。
  (二)95年8 月6 日下午5 時許，在基隆市○○區○○街3 號之基
    隆市國光客運站前花圃，趁林珀候車睡覺，未注意管理之
    際，徒手竊取林柏所有之MOTOROLA廠牌，型號T720號行動
    電話手機1 支得手。
  (三)95年9 月16日下午7 時許之夜間，踰越辛○○位於基隆市○○區○○路119 號住宅牆垣後，侵入辛○○住宅內，先打破
    辛○○所有之撲滿1 只（涉犯毀損罪部分未據告訴），再徒
    手竊取撲滿內現金約5,000 元得手，並供己花用完畢。
  (四)95年9 月18日上午7 時許，在癸○○所經營，位於基隆市○○區○○路190 號之美而美早餐店內，乘癸○○未注意管理
    之際，徒手竊取癸○○所有之三明治乙個（價值約18元），
    得手後供己食用。
  (五)95年9 月20日起至同年月26日止，基於接續竊盜之單一犯意
    ，於每日中午12時許，前往基隆市○○街311 號之「檺林宮
    」內，徒手竊取該宮所有供奉神明所用之餅乾1 至2 包，得
    手後供己食用。
  (六)95年9 月27日下午7 時許，在戊○○所經營，位於基隆市○○路210 號2 樓酷迷客漫畫店內，趁店員未注意管理之際，
    徒手竊取戊○○所有之漫畫書1 本，得手後供己閱讀，閱畢
    後隨手丟棄。
  (七)95年10月3 日下午7 時許，在基隆市○○路63號頂好超市內
    ，趁店員未注意管理之際，徒手竊取該店內之「澎澎沐浴乳
    」1 瓶，得手後作為自己沐浴之用。
  (八)95年10月5 日上午6 時許，在基隆市○○區○○街341 號基
    隆市鐵路局工務休息站內（非住宅，亦非有人居住之建築物
    ），徒手竊取該站員工丁○○所有之黃色上衣、黑色短褲各
    1 件，得手後供己穿用。
  (九)95年10月11日下午6 時許，在基隆市○○路253 號之寶評書
    局，趁該書局店員未注意管理之際，竊取該書局放置於門口
    處之漫畫書1 本，得手後供己閱讀，閱畢後隨手丟棄。
三、嗣基隆市警察局第三分局暖暖派出所警員丙○○於95年8 月
    3 日中午12時許，在基隆市暖暖區119 號前，見乙○○形跡
    可疑，而上前盤查時，乙○○主動向有偵查犯罪權限之丙○○警員供承如上開事實欄二(一)所示之竊盜行為，並接受裁判
    ，且自其身上起出竊得之贓款3,000 元（業經統一超商店長
    子○○領回）；繼於95年10月13日下午4 時30分許，丙○○
    警員在基隆市公車循環站前，復見乙○○形跡可疑，再次向
    前盤查時，乙○○又主動供承如上開事實欄二(二)至(九)所示之
    竊盜行為，並接受裁判，且經警當場扣得乙○○上開竊自林
    珀之行動電話手機1 支及黃添壽所有之黃色上衣及黑色短
    褲各1 件（業經林珀、黃添壽領回），因而查悉上情。
四、案經基隆市警察局第三分局移送臺灣基隆地方法院檢察署檢
    察官偵查後起訴。
    理  由
壹、程序事項：
    本件被告乙○○所犯者非為死刑、無期徒刑、最輕本刑為3
    年以上有期徒刑之罪或高等法院管轄第一審案件，其於準備
    程序進行中，先就被訴事實為有罪之陳述，經告知其簡式審
    判程序之旨，並聽取公訴人、被告之意見後，本院業已依刑
    事訴訟法第273 條之1 第1 項之規定，裁定由受命法官獨任
    以簡式審判程序進行本案之審理。
貳、實體事項：
一、上揭事實業據被告於檢察官偵查中、本院審理時坦承不諱，
    核與證人即被害人子○○、林珀、辛○○、癸○○、己○○、戊○○、壬○○、丁○○、庚○○等於警詢指述之情節
    大致相符，復有證人子○○、林柏、丁○○所出具之贓物
    認領保管單各1 紙在卷可稽，被告之自白核與事實相符，可
    以採信。本案事證明確，被告之犯行洵堪認定，應依法論科
    。
二、論罪科刑：
  (一)核被告乙○○如事實欄二編號(一)所示之行為，係犯刑法第32
    1 條第1 項第2 款之踰越安全設備竊盜罪；其如事實欄二編
    號(三)所示之行為，係犯刑法第321 條第1 項第1 款、第2 款
    之踰越牆垣、於夜間侵入住宅竊盜罪；其餘如事實欄二、編
    號(二)(四)(五)(六)(七)(八)(九)所示之行為，均係犯刑法第320 條第1 項
    之竊盜罪。
  (二)又公訴人原雖依據被告之自白，起訴被告係於95年9 月20日
    凌晨1 時許，以攀爬至屋頂夾層方式，侵入位於基隆市○○
    街5 號之統一超商，竊取該店櫃檯內現金2,000 元（即起訴
    書犯罪事實欄一編號(四)部分）。惟查，證人子○○於警詢時
    證述該店於95年7 月18日某時許，遭人以上開方法侵入竊取
    現金9,000 元，被告上開自白前往該店竊盜之時間，則查無
    失竊之情形等語明確，是被告之自白即查無補強證據可佐，
    無從遽以認定被告有此部分之竊盜。惟被告於警詢及本院訊
    問時亦供稱確於95年7 月18日凌晨3 時許，以同前之方法，
    侵入上開統一超商內，竊得現金9,000 元之事實，核與證人
    子○○所證情節相符，且有贓物認領保管單1 紙在卷可憑，
    被告於95年7 月18日凌晨3 時許，以如起訴書犯罪事實欄一
    (四)所示之方法，侵入上開統一超商內，竊得現金9,000 元之
    事實即堪以認定，起訴書犯罪事實欄一(四)所示被告前往竊盜
    之時間及竊得之金額顯係誤載，此業經實施公訴之檢察官於
    本院審理時更正被告前往上開統一超商竊盜之時間為95年7
    月18日凌晨3 時許，竊得之金額為現金9,000 元，本院依法
    自得予以審理，附此敘明。
  (二)被告如事實欄二編號(五)所示之竊盜行為，係基於單一竊盜犯
    意，利用同一機會，於密接時、地，接續竊取，應論以接續
    犯。
  (三)被告上開先後7 次所犯刑法第320 條第1 項之普通竊盜罪、
    1 次同法第321 條第1 項第第2 款之加重竊盜罪及1 次同法
    第321 條第1 項第1 款、第2 款之加重竊盜罪，犯意各別，
    行為不同，應予分論併罰。
  (四)又被告曾受如事實欄一所示有期徒刑之執行完畢，有臺灣高
    等法院被告前案紀錄表在卷可按，其於有期徒刑執行完畢後
    ，5 年以內再犯本件有期徒刑以上之罪，為累犯，其上開所
    犯數罪，均應依刑法第47條第1 項規定加重其刑。
  (五)被告於其上開竊盜行為經警發覺之前，主動向有偵權犯罪權
    限之基隆市警察局第三分局暖暖派出所警員丙○○供承犯行
    ，並接受裁判等情，業據被告供承在卷，並據證人丙○○於
    本院審理時結證明確，合於自首之要件，其上開所犯各次竊
    盜行為，爰均依刑法第62條前段規定，減輕其刑。
  (六)被告同時有如前所述刑之累犯加重及自首減重事由，爰依法
    先加後減之。
  (七)爰審酌被告有多次竊盜前案紀錄，已如前所述，仍不思以己
    力賺取財物，圖以竊盜之方式，快速取得財物，其行為殊不
    足取，並衡酌其竊盜行為之方法、竊得財物價值及犯後坦承
    犯行之態度等一切情狀，分別量處如附表所示之刑及拘役易
    科罰金之折算標準，並分別定如主文所示之應執行刑及拘役
    易科罰金之折算標準。
據上論斷，應依刑事訴訟法第273 條之1 第1 項、第299 條第1
項前段，刑法第320 條第1 項、第321 條第1 項第1 款、第2 款
、第47條第1 項、第51條第5 款、第6 款、第62條前段，刑法施
行法第1 條之1 ，判決如主文。
本案經檢察官甲○○到庭執行職務。
中　　　華　　　民　　　國　　96　　年　2　 月　 27   日
                        刑事第二庭法　官  劉桂金
以上正本證明與原本無異。
如不服本判決應於收受本判決後10日內向本院提出上訴書狀，其
未敘述上訴理由者，並得於提起上訴後10日內向本院補提理由書
狀（均須按他造當事人之人數附繕本。）「切勿逕送上級法院」
中　　　華　　　民　　　國　　96　　年　2　 月　 27   日
                                  書記官  鄧順生
附錄論罪法條：
刑法第320條第1項
意圖為自己或第三人不法之所有，而竊取他人之動產者，為竊盜
罪，處 5 年以下有期徒刑、拘役或 5 百元以下罰金。
刑法第321條第1項
犯竊盜罪而有左列情形之一者，處 6 月以上、 5 年以下有期徒
刑：
一  於夜間侵入住宅或有人居住之建築物、船艦或隱匿其內而犯
之者。
二  毀越門扇、牆垣或其他安全設備而犯之者。
三  攜帶兇器而犯之者。
四  結夥三人以上而犯之者。
五  乘火災、水災或其他災害之際而犯之者。
六  在車站或埠頭而犯之者。
【附表 】
┌──┬────────┬───────┬───────┐
│編號│犯罪事實        │所  犯  罪  名│  科   刑     │
│    │                │（均為累犯）  │              │
├──┼────────┼───────┼───────┤
│一  │犯罪事實欄二、(一)│刑法第321條第1│有期徒刑六月。│
│    │所示之事實      │項第2 款之踰越│              │
│    │                │安全設備竊盜之│              │
│    │                │加重竊盜罪    │              │
├──┼────────┼───────┼───────┤
│二  │犯罪事實欄二、(二)│刑法第320條第1│拘役四十日，如│
│    │所示之事實      │項之普通竊盜罪│易科罰金，以新│
│    │                │              │臺幣1,000 元折│
│    │                │              │算1 日。      │
├──┼────────┼───────┼───────┤
│三  │犯罪事實欄二、(三)│刑法第321條第1│有期徒刑六月。│
│    │所示之事實      │項第1 款、第2 │              │
│    │                │款之踰越牆垣、│              │
│    │                │於夜間侵入住宅│              │
│    │                │之加重竊盜罪  │              │
├──┼────────┼───────┼───────┤
│四  │犯罪事實欄二、(四)│刑法第320 條第│拘役五日，如易│
│    │所示之事實      │1 項之普通竊盜│科罰金，以新臺│
│    │                │罪            │幣1,000 元折算│
│    │                │              │1 日 。       │
├──┼────────┼───────┼───────┤
│五  │犯罪事實欄二、(五)│刑法第320條第1│拘役十日，如易│
│    │所示之事實      │項普通竊盜罪  │科罰金，以新臺│
│    │                │              │幣1,000 元折算│
│    │                │              │1 日 。       │
├──┼────────┼───────┼───────┤
│六  │犯罪事實欄二、(六)│刑法第320條第1│拘役五日，如易│
│    │所示之事實      │項普通竊盜罪  │科罰金，以新臺│
│    │                │              │幣1,000 元折算│
│    │                │              │1 日 。       │
├──┼────────┼───────┼───────┤
│七  │犯罪事實欄二、(七)│刑法第320條第1│拘役五日，如易│
│    │所示之事實      │項普通竊盜罪  │科罰金，以新臺│
│    │                │              │幣1,000 元折算│
│    │                │              │1 日 。       │
├──┼────────┼───────┼───────┤
│八  │犯罪事實欄二、(八)│刑法第320條第1│拘役十日，如易│
│    │所示之事實      │項普通竊盜罪  │科罰金，以新臺│
│    │                │              │幣1,000 元折算│
│    │                │              │1 日。        │
├──┼────────┼───────┼───────┤
│九  │犯罪事實欄二、(九)│刑法第320條第1│拘役五日，如易│
│    │所示之事實      │項普通竊盜罪  │科罰金，以新臺│
│    │                │              │幣1,000 元折算│
│    │                │              │1 日 。       │
└──┴────────┴───────┴───────┘
